【裁判字號】    97,交聲,363
【裁判日期】    970304
【裁判案由】    聲明異議
【裁判全文】
臺灣彰化地方法院刑事裁定             97年度交聲字第363號
原處分機關  交通部公路總局臺中區監理所彰化監理站
異 議人 即
受 處分 人  胡良主即甲○○.
上列受處分人因違反道路交通管理處罰條例案件，對於交通部公
路總局臺中區監理所彰化監理站民國97年1月2日所為之處分（原
處分：彰監四字第裁 64－I00000000號），聲明異議，本院裁定
如下：
    主  文
異議駁回。
    理  由
一、按汽車已領有號牌而未懸掛或不依指定位置懸掛者，處新臺
    幣 3600元以上10800元以下罰鍰，並吊銷牌照。道路交通管
    理處罰條例第12條第1項第7款、第2項定有明文。
二、異議人即受處分人聲明異議意旨略以：異議人胡良主駕駛甲
    ○○○○所有之車牌號碼C5－6086號自用一般小貨車，因車
    齡已逾10年，螺絲鬆動，致後車牌鬆落，又因異議人急著送
    貨，而不知後車牌掉落，嗣車子行駛至彰化縣員林鎮○○路
    178號對面遭員警舉發，爰聲明異議云云。
三、經查：本件係彰化縣警察局保安警察隊員警查獲異議人胡良
    主駕駛甲○○○○所有之車牌號碼C5－6086號自用一般小貨
    車，於民國 96年11月4日14時40分許，在彰化縣員林鎮○○
    路 178號對面，因領有號牌而未依規定懸掛違規，而當場舉
    發並製開彰警交字第 I00000000號違規通知單等情，為異議
    人所是認，惟辯稱：該車輛車齡已逾10年，車體老舊，牌照
    上之螺絲鬆動，又因急於送貨，而不知後車牌掉落云云。惟
    人民違反法律上之義務而應受行政罰之行為，法律無特別規
    定時，雖不以出於故意為必要，仍須以過失為其責任條件，
    但應受行政罰之行為，僅須違反禁止規定或作為義務，而不
    以發生損害或其危險為其要件者，推定為有過失，於行為人
    不能舉證證明自己無過失時，即應受處罰（司法院大法官會
    議釋字第 275號解釋參照）。又違反行政法上義務之行為非
    出於故意或過失者，不予處罰，行政罰法第7條第1項定有明
    文。查本件異議人既有上開違反規定之行為，縱使異議人並
    非出於故意，惟異議人亦自承其所駕駛之上開小貨車未懸掛
    車牌，係因急於送貨，不知螺絲鬆動致車牌掉落，其並非故
    意不掛牌上路等語，足見受處分人知悉應將該車之車牌修繕
    、懸掛妥適之後始能行駛道路。揆諸前揭解釋意旨，受處分
    人既有過失，自不得以其因車體老舊，牌照上之螺絲鬆脫，
    作為免責之理由。從而，原處分機關據以援引上開規定，裁
    處異議人罰鍰 7,200元，核無不當。本件聲明異議為無理由
    ，應予駁回。
據上論斷，應依道路交通管理處罰條例第87條第 2項、道路交通
案件處理辦法第19條，裁定如主文。
中    華    民    國    97    年    3     月    4     日
                  交通法庭            法  官  余仕明
以上正本證明與原本無異。
如不服本裁定，應於裁定送達後五日內向本院提出抗告狀 (須附
繕本 )。
中    華    民    國    97    年    3     月    4     日
                                      書記官  黃幼華


司法院資訊處製作；財團法人民間司法改革基金會備份。
